# 套期会计的适用性问题

提问人：阶梯涛 时间：2016-06-24 17:43:11
请教陈版及各位大神。 我们下面有几家做贸易的公司为了规避自营业务的风险也做一些套保，但在核算上各不相同，领导们想规范一下让各公司按照 24 号准则来做，但 24 号准则在应用条件上特别苛刻，各公司也表示有点困难，我的问题是： 1 、我们的公司都不是公众公司，做套保的量占公司总的业务量的比例也不是太大，这种情况下是否一定要按 24 号准则来吗？一定按照准则来可能在做账系统和工作量方面会带来一定挑战。 2 、如果按照准则来，我们公司目前做的套保业务还不能做到一对一，更多的是余额套保的概念，即比如手上有 1000 吨的货，可能这次在期货市场上做了 6000 吨的期货的量，不能一一配比是现货中的哪 6000 吨，就是总体保证期货的量小于等于现货的量，公司也有一些文件规定比如每个业务部门现货量减去期货量不能超过 5000 吨这种，总体要求是控制现货的风险敞口。我的问题是这种指定能符合准则里“”在套期开始时，企业对套期关系（即套期工具和被套期项目之间的关系）有正式指定，并准备了关于套期关系、风险管理目标和套期策略的正式书面文件“”的要求吗？后续在套期有效性评价方面是不是也无从下手？

回答人：chenyiwei
《企业会计准则第 24 号——套期保值》第十七条为运用套期会计方法设置了较高的门槛，而且即使这些条件全部满足，套期会计方法也不是必须采用的，而只是一个可选项。因此建议不采用套期会计方法，而是将套期工具（如商品期货、远期合约等衍生工具）直接作为以公允价值计量且其变动计入当期损益的金融资产或金融负债进行核算。而且从你说的情况看，很可能你公司并不满足这些条件。

提问人：阶梯涛 时间：2016-06-27 11:19:53
谢谢陈版，两个问题： 1 、如果不采用 24 号准则，而仅仅对套期工具按照公允价值计量的金融资产或负债来核算，那么套期工具的公允价值变动计入到公允价值变动损益吗，平仓后转到投资收益吗？ 2 、这样操作有一个小问题就是现货部分的公允价值没有实时反映，这样如果套保的量比较大，那么报表反映的公允价值变动损益或者投资收益的数会比较大，经常性业务利润就会少很多，现在企业是把套期损益这块放到成本里去，这样做是不是也不太合理？

回答人：chenyiwei
1 、是。 2 、不采用套期会计方法的，则套期损益不得计入成本，只能在公允价值变动损益和投资收益之间调整。